臺灣高雄地方法院民事裁定　　　　　　 95年度財管字第151號
聲　請　人　華通資產管理有限公司
法定代理人　甲○○○
非訟代理人　丁○○
　　　　　　戊○○
被繼承人　　丙○○
上聲請人聲請指定被繼承人丙○○之遺產管理人事件，本院裁定
如下：
    主      文
選任林復華律師為被繼承人丙○○（男，民國○○年○月○○日生，
95年2月15日死亡，身分證統一編號：Ｚ000000000號）之遺產管
理人。
程序費用由新臺幣壹仟元由被繼承人丙○○之遺產負擔。
    理      由
一、按繼承開始時，繼承人之有無不明者，由親屬會議於一個月
    內選定遺產管理人，並將繼承開始及選定遺產管理人之事由
    ，向法院報明；無親屬會議或親屬會議未於前條所定期限內
    選定遺產管理人者，利害關係人或檢察官，得聲請法院選任
    遺產管理人，並由法院依前項規定為公示催告，民法第1177
    條、第1178條第2項分別定有明文。
二、本件聲請意旨略以：爰寶華商業銀行股份有限公司於民國93
    年3月26日將本案屬之本金暨利息、違約金、墊付費用等債
    權、擔保物權及其他從屬權利一併讓與聲請人，並依金融機
    構合併法第15條第1項第1款及同法第18條第3項之規定，於
    93年3月26日公告於民眾日報第25版，並有債權讓渡書可證
    ，是本案之債權業已合法移轉。緣被繼承人丙○○（男，民
    國○○年○月○○日生，95年2月15日死亡，身分證統一編號：
    Ｚ000000000號，生前最後住所高雄市楠梓區○○○路2500之
    10號）於87年8月4日邀同其妻乙○○為連帶保證人向聲請人
    借款1,500,000元，期限七年，年息百分之10.35計算，按月
    平均攤還本息，且以不動產設定抵押權予聲請人以擔保此借
    款，惟被繼承人丙○○至90年12月4日起及因故未能依約如
    期繳息，期間迭經催討亦未有所獲。按契約之約定，其債務
    視為全部到期，得逕為求償。詎料被繼承人丙○○於95年2
    月15日死亡，而其繼承人均拋棄繼承、且未依民法第1178條
    第2項選任遺產管理人，致聲請人之債權無法行使，為此依
    非訟事件法第149條第1項前段之規定提起本件聲請，請求選
    任被繼承人丙○○之妻乙○○為遺產管理人等語。
三、查聲請人主張之前揭事實，業據其提出民眾日報公告欄、債
    權讓渡書、借據影本、抵押權設定契約書、他項權利移轉契
    約書、他項權利證明書、不動產謄本正本等資料為證，而被
    繼承人丙○○確已於95年2月15日死亡，其妻乙○○、子女
    林承賢、林家玉、兄弟林琮博、林琮鉐均已拋棄繼承等情，
    業據本院依職權調閱本院95年度繼字第933號拋棄繼承事件
    卷宗核閱無訛，堪信屬實，是丙○○之遺產繼承人既已拋棄
    繼承，且親屬會議亦無指定遺產管理人，揆諸首揭法條規定
    與前開說明，聲請人既為丙○○之債權人，自有利害關係，
    其向本院聲請指定遺產管理人，自屬有據。
四、本院審酌丙○○之繼承人既均已拋棄繼承，於法律上已無義
    務就丙○○之遺產再為管理，而乙○○經本院通知未到場為
    任何陳述或聲明，是聲請人陳明選任乙○○為被繼承人丙○
    ○之遺產管理人，有所不妥。本院另審酌具律師身分之人，
    受有法律之專業訓練，嫻熟公示催告、強制執行等相關法律
    程序，且對於遺產管理人依法應盡之管理職責，當較一般未
    受法學訓練之民眾更為明瞭，是如將丙○○之遺產交由律師
    管理，應有利於處理後續之遺產問題，亦利於債權人債權之
    實現，且律師之行止均受有律師法之規範，其執行遺產管理
    人之職務更能公正適法，應適於擔任遺產管理人職務，而林
    復華律師學有專長，多年來從事律師工作，且係高雄律師公
    會登記願意擔任遺產管理人之人員，此有該公會登錄律師願
    意擔任遺產管理人名單1 份在卷足稽，核其學識及專業經驗
    ，應能勝任遺產管理人職務，誠為妥適人選。從而選任林復
    華律師擔任本件被繼承人丙○○之遺產管理人，負責處理有
    關被繼承人之遺產遺債事宜。
五、依非訟事件法第157條、第24條第1項，裁定如主文。
中　　華　　民　　國　　96　　年　　2 　　月　　13　　日
                      臺灣高雄地方法院家事法庭
                          法　官　何清富
以上正本係照原本作成
如不服本裁定應於送達後10日內向本院提出抗告狀，並繳納抗告
費新臺幣1,000元
中　　華　　民　　國　　96　　年　　2 　　月　　13　　日
                          書記官  蔡淑貞
